臺灣新北地方法院刑事裁定
111年度撤緩字第29號
聲  請  人  臺灣新北地方檢察署檢察官
被      告  李思緯


上列聲請人因受刑人違反毒品危害防制條例案件，聲請撤銷緩刑
之宣告（111年度執聲字第191號），本院裁定如下：
    主  文
李思緯之緩刑宣告撤銷。
    理  由
一、聲請意旨略以：受刑人李思緯因違反毒品危害防制條例案件
    ，經本院以109年度訴字第88號判處有期徒刑1年10月，緩刑
    4年，緩刑期間付保護管束，並應向檢察官指定之政府機關
    、政府機構、行政法人、社區或其他符合公益目的之機構或
    團體提供120小時之義務勞務，於民國109年5月14日確定在
    案。惟受刑人未依規定報到，亦未完成義務勞務。核其行為
    違反保安處分執行法第74條之2、刑法第74條第2項第5款之
    規定，情節重大，足認原宣告之緩刑難收其預期效果，而有
    執行刑罰之必要，已合於保安處分執行法第74條之3、刑法
    第75條之1第1項第4款所定得撤銷緩刑宣告之原因，爰依刑
    事訴訟法第476條規定聲請撤銷緩刑等語。
二、按緩刑宣告，得斟酌情形，命犯罪行為人向指定之政府機關
    、政府機構、行政法人、社區或其他符合公益目的之機構或
    團體，提供40小時以上240小時以下之義務勞務；受緩刑之
    宣告，而有違反刑法第74條第2項第1款至第8款所定負擔情
    節重大者，足認原宣告之緩刑難收其預期效果，而有執行刑
    罰之必要者，得撤銷其宣告，刑法第74條第2項第5款、第75
    條之1第1項第4款分別定有明文。又所謂「情節重大」，係
    指：受判決人顯有履行負擔之可能，而隱匿或處分其財產、
    故意不履行、無正當事由拒絕履行或顯有逃匿之虞等情事而
    言（立法理由參照）。
三、經查：
  ㈠受刑人前因違反毒品危害防制條例，經本院以109年度訴字第
    88號判處有期徒刑1年10月，緩刑4年，緩刑期間付保護管束
    ，並應向檢察官指定之政府機關、政府機構、行政法人、社
    區或其他符合公益目的之機構或團體提供120小時之義務勞
    務，而於109年5月14日確定在案，履行期間由原先之109年7
    月5日至110年7月4日，累計延展1次，履行期限延長至111年
    1月4日等情，有上開案件判決書及臺灣高等法院被告前案紀
    錄表、臺灣新北地方檢察署（下稱新北地檢署）110年6月29
    日新北檢錫自109執護勞54字第1100056461號函稿、臺灣新
    北地方檢察署110年6月11日觀護輔導紀要在卷可稽。
　㈡新北地檢署執行檢察官指定上開120小時之義務勞務履行起迄
    日，原本為109年7月5日至110年7月4日。受刑人收受109年7
    月13日附條件緩刑案件通知書，並於同月22日，至新北地檢
    署接受詢問，已知悉上開120小時之義務勞務須於110年7月4
    日前完成，如未遵守，新北地檢署將依法向法院聲請撤銷緩
    刑宣告。惟受刑人期間僅於109年7月22日、7月25日、9月18
    日、10月29日履行共計9小時之義務勞務（其中1小時為勤前
    說明會）。新北地檢署多次發函告誡並催促或致電提醒受刑
    人或由受刑人母親代為轉達履行義務勞務事宜，又依其於11
    0年6月11日向新北地檢署執行檢察官聲請准予延長履行期間
    ，履行期限由110年7月4日延展至111年1月4日，且受刑人於
    110年7月6日提出勞動服務延期申請書所載：接下來延期的
    六個月內會把它做完等語，惟受刑人自109年10月29日後始
    終未遵期履行。查受刑人實際履行時數為9小時，僅達應履
    行時數7.5%（計算式：9小時÷120小時=7.5%）。上情有新北
    地檢署109年7月13日新北檢德自109執護勞54字第109006954
    號函（稿）、執行筆錄、新北地檢署緩起訴（緩刑附條件）
    個案基本資料表、新北地檢署緩起訴處分及附條件緩刑義務
    勞務執行須知、新北地檢署義務勞務受處分人預訂履行計畫
    申請書暨執行通知書、新北地檢署觀護室執行檢察官緩刑附
    帶履行義務勞務案件履行需知、新北地檢署辦理義務勞務案
    件執行訪查暨機構督核紀錄表、新北地檢署告誡函、送達證
    書、新北地檢署觀護輔導紀要、新北地檢署義務勞務工作日
    誌、刑案系統觀護終結原因表、勞動服務延期申請書等件在
    卷可稽。
　㈢由上足認，受刑人確已違反刑法第74條第2項第5款所定負擔
    。況受刑人經新北地檢署給予延長履行期限之機會及多次告
    誡、催促及提醒，並以書狀允諾於延長期限內履行完成，竟
    不繼續履行本件緩刑負擔而無正當理由，且實際履行時數僅
    達應履行時數之7.5%，履行率極低。堪認受刑人允諾延長期
    限內履行完成僅係敷衍搪塞之詞，未見其有何繼續履行之意
    ，且經觀護人聯繫未果，亦有臺灣新北地方檢察署觀護輔導
    紀要在卷可查；受刑人復查無因另案在監、在押等無法履行
    負擔之正當事由，此有臺灣高等法院在監在押全國紀錄表附
    卷足考；嗣受刑人經本院合法傳喚，亦未到庭陳述意見，復
    未具狀陳明有何不能如期履行前開緩刑條件之正當理由，此
    有本院送達證書、111年2月22日訊問程序刑事報到單及訊問
    筆錄、個人戶籍資料查詢結果各1份在卷可憑，顯見受刑人
    確無履行前揭緩刑負擔之意，足認其違反所定負擔情節重大
    ，堪認受刑人原所宣告之緩刑難收預期效果，而有執行刑罰
    之必要，是聲請人依刑法第75條之1第1項第4款規定，聲請
    撤銷緩刑之宣告，經核與法並無不合，應予准許。
四、依刑事訴訟法第476條，刑法第75條之1第1項第4款，裁定如
    主文。
中　　華　　民　　國　　111 　年　　2 　　月　　25　　日
                  刑事第十庭  法  官  黃秀敏
上列正本證明與原本無異。
如不服本裁定，應於裁定送達後5 日內敘明抗告理由，向本院提
出抗告狀。
                              書記官  劉曉謙　　　　　　　　　
中　　華　　民　　國　　11　　年　　2 　　月　　25　　日